# 咨询非同一控制购买日不是月末，购买日净资产确定问题

提问人：lx110252 时间：2020-07-21 22:04:00
各位版主老师：
企业通以下方式取得被投资企业的控制权：（ 1 ） 2019 年 3 月 11 日通过向被投资方股东支付 3000 购买41%的股权， 3月 28 日完成股权交割；（ 2 ） 4 月 3 号向被投资方增资 1000 万；增资后持有被投资方51%的股权， 2019 年 4 月 10 完成工商变更，成为被投资方的大股东，并控制被投资方。上述两个事项均在投资协议约定，分两步取得控制被投资方。
各位老师，项目组认为，上述两个事项为一揽子交易，且为非同一控制下企业合并事项。
目前遇到的问题是：
（ 1 ）购买日的确定， 2019 年 4 月 10 完成工商变更，是否认为 4 月 10 日为购买日?
（ 2 ）如果以 4 月 10 日为购买日，该天的被投资企业的报表难以取得，是否可以使用 4 月 30 日的报表，还是必须在 4 月10 日让被投资企业编制出一版报表？
谢谢各位老师的指导！！！

回答人：chenyiwei
1 、建议考虑以 4 月 3 日完成增资作为主要考虑。同时考虑董事、高管的更换情况。
2 、因为购买日在 4 月上半月，一般情况下，如果从 4 月 1 日至购买日期间未发生重大变化，可以以 3 月 31 日的报表模拟购买日的财务状况。